# 非公司制企业改制成有限公司，是否一定要评估调账？

提问人：ami_zhou 时间：2010-12-07 00:25:24
会计准则解释 2 号第二条规定出台后，非公司制企业改制成有限公司，是否一定要评估调账？假如工商是走整体变更流程的，是否可视同有限责任整体变更为股份有限，而不评估调账？假如不评估调账，业绩能否连续计算？

回答人：chenyiwei
非公司制企业改建为有限公司，其所有者的责任、公司的决策机制和治理结构等均发生了重大变化，所以一般理解是要评估调帐的。
这与有限责任公司整体变更为股份有限公司是有明显区别的。如果不作评估，公司的设立就可能有瑕疵。